# 转让土地项目开发权的会计处理

提问人：yry3183 时间：2017-12-06 19:16:52
陈版，请教个房地产企业问题。该公司将其某宗地的开发收益权以固定价格转让给第三方，由第三方独立核算，并承担与该宗地相关的所有税费，但不办理土地使用权转让手续，仍在原主体内核算其收入、成本费用及纳税义务。请问，该房地产企业是否应该终止确认该土地，并确认转移土地开发权收益所获取的收入？另外，如果房地产企业购买其他公司的土地开发权，并享有与该宗地相关的所有收益及承担所有的成本费用，是否可以将与宗地开发业务视为合并了一宗业务，并纳入合并范围？

回答人：chenyiwei
这涉及到这些法人体内的单独项目部能否作为合并报表层面的“单独主体”的问题。如果满足合并报表准则规定的“单独主体”条件，则可以由其实际控制人合并报表，其形式上所在的法人不再将其纳入其报表。但在实际操作中，这些内部项目部的独立地位得不到法律认可，项目部的法律责任仍需由其所在的法人承担，因此这些项目部的帐套仍需并入其所在法人的报表内。 相应地，你说的后一种情况，“如果房地产企业购买其他公司的土地开发权，并享有与该宗地相关的所有收益及承担所有的成本费用”，则收购方也只能体现为一项对合作项目的投资，而不能将该项目部纳入其合并报表范围。

提问人：yry3183 时间：2017-12-07 13:40:20
谢谢陈版。我认为，公司与项目主体之间的法律关系仅仅是形式上，但实质上风险及报酬已经进行了分离，且相关资产的控制权（如施工及销售）已经转移（虽然未办理法律形式的变更）。依据实质重于形式的原则，是不是将该宗土地的项目开发视为一个业务单独核算，并由实际控制方并表更符合准则精神？如果这样处理，对CPA的风险大吗？

回答人：chenyiwei
以前这个问题不明确，现在明确“单独主体”的定义和特征之后，就只能照此处理了。